【裁判字號】    90,訴,1908
【裁判日期】    901217
【裁判案由】    毒品危害防制條例
【裁判全文】
臺灣桃園地方法院刑事判決                          九十年度訴字第一九八號
    公  訴  人  臺灣桃園地方法院檢察署檢察官
    被      告  甲○○
右列被告因違反毒品危害防制條例案件，茲經檢察官提起公訴（九十年度毒偵字第三
六七八號、九十年度毒偵緝字第四八三號），本院判決如左：
    主      文
甲○○連續施用第一級毒品，累犯，處有期徒刑捌月；又連續施用第二級毒品，累犯
，處有期徒刑捌月，扣案之安非他命小包毛重共點伍公克、有安非他命殘渣袋壹
個（因與毒品安非他命無從析離）、安非他命壹包毛重零點貳公克均沒收銷燬之。應
執行有期徒刑壹年貳月，扣案之安非他命小包毛重共點伍公克、有安非他命殘渣
袋壹個（因與毒品安非他命無從析離）、安非他命壹包毛重零點貳公克均沒收銷燬之
。
    事      實
一、甲○○曾於民國（下同）八十四年間、八十六年間因違反麻醉藥品管理條例案件
    ，經本院分別判處有期徒刑五月、六月，如易科罰金，均以三百元折算一日確定
    ，最近一次於八十六年六月二十四日易科罰金執行完畢。其於八十七年間又因施
    用第二級毒品安非他命案件，經強制戒治期滿，由臺灣桃園地方法院檢察署檢察
    官於八十九年八月八日，以八十九年度戒偵字第四○六號不起訴處分確定。詎仍
    不知悔改，嗣於五年內復基於施用第二級毒品安非他命之概括犯意，自前開不起
    訴處分確定翌日（起訴書誤植為不起訴處分確定日）即八十九年八月九日起至九
    十年九月十一日止，連續在其桃園縣平鎮市建安里二十一鄰東勢一三○號住處，
    以將第二級毒品安非他命置於玻璃吸食器內以火燒烤成煙霧狀吸食其煙之方式，
    施用第二級毒品安非他命多次；並另基於施用第一級毒品海洛因之概括犯意，分
    別於九十年五月二十五日採尿前回溯九十六小時內某時、同年九月十二日採尿前
    回溯九十六小時內某時，在其前開住處，以將第一級毒品海洛因摻於香菸內吸食
    之方式，連續施用第一級毒品海洛因多次。嗣先於八十九年十月十二日晚上十一
    時許，為警於其桃園縣平鎮市住處搜索扣得其持有之毒品安非他命三小包共計毛
    重三．五公克、有安非他命殘渣袋一個。嗣於九十年五月二十五日為臺灣桃園地
    方法院檢察署採其尿液送驗後查悉。再於九十年九月十一日晚上八時二十分許，
    為警在平鎮市○○路○段二二三號前查獲，並扣得第二級毒品安非他命乙包毛重
    零點二公克。
二、案經桃園縣警察局及桃園縣警察局平鎮分局分別移請、報請臺灣桃園地方法院檢
    察署檢察官偵查起訴。
    理      由
一、右揭事實，業據被告甲○○於審理時坦承不諱，且有扣案之安非他命三小包毛重
    共三點五公克、有安非他命殘渣袋一個、安非他命一包毛重零點二公克，且被告
    於九十年五月二十五日及同年九月十一日為警查獲時所採尿液經送檢驗結果均呈
    嗎啡、甲基安非他命陽性反應（編號：Ｂ○一七號、Ｆ三三五號），有臺灣桃園
    地方法院檢察署被採尿人姓名編號對照表、桃園縣警察局平鎮分局被採尿人姓名
    編號對照表各一紙、桃園縣衛生局不法藥物尿液檢定書二紙附卷可稽。又被告前
    因施用第二級毒品安非他命案件，已強制戒治期滿，並由臺灣桃園地方法院檢察
    署檢察官於八十九年八月八日以八十九年度戒偵字第四○六號不起訴處分確定，
    有該不起訴處分書、刑案資料查註紀錄表、臺灣高等法院被告全國前案紀錄表各
    一份在卷足憑；且被告於五年內再犯本件毒品危害防制條例第十條第二項之罪，
    依毒品危害防制條例第二十三條第二項之規定，業經本院以九十年度毒聲字第三
    ○四八號裁定令入戒治處所，施以強制戒治一年，亦有上開裁定在卷可參。綜上
    ，其於五年內再犯毒品危害防制條例第十條第一、二項之罪，罪證明確，應予依
    法論科。
二、按海洛因、安非他命各為毒品危害防制條例第二條第二項第一款、第二款所分別
    規範之第一級毒品、第二級毒品，被告予以施用，係犯同條例第十條第一項之施
    用第一級毒品罪、同條第二項之施用第二級毒品罪，其施用第一級毒品海洛因、
    第二級毒品安非他命前分別持有第一級毒品海洛因、第二級毒品安非他命之低度
    行為，各為施用之高度行為所吸收，不另論罪。又其多次施用第一級毒品、第二
    級毒品犯行，各時間緊接，手段相似，顯均係基於概括之犯意多次觸犯犯罪構成
    要件相同之罪名，皆應各論以連續犯一罪，並分別加重其刑。又被告曾於八十六
    年間因違反麻醉藥品管理條例案件，經本院判處有期徒刑六月，如易科罰金，以
    三百元折算一日確定，於八十六年六月二十四日易科罰金執行完畢，五年以內再
    犯本件有期徒刑以上之二罪，均為累犯，應依刑法第四十七條規定分別遞加重其
    刑。被告所犯前開二罪，犯意各別、手段互殊，應予分論併罰之。爰審酌被告所
    犯限於自殘，尚未對社會造成重大危害，且犯後坦承犯行等一切情狀，分就所犯
    各罪量處如主文所示之刑，並定其應執行刑。扣案之第二級毒品安非他命三小包
    共計毛重三．五公克、有安非他命殘渣袋一個（因毒品安非他命與前開空袋無從
    析離）、第二級毒品安非他命乙包毛重零點二公克，均為本件查獲之毒品，均應
    依毒品危害防制條例第十八條第一項前段之規定宣告沒收銷燬之；至於八十九年
    十月十二日所扣之吸食器乙組、玻璃球管二個、吸食管乙支等物，雖於被告住處
    所查獲，惟被告否認為其所有之物，且無積極證據證明係被告供施用毒品所用之
    物，故不予宣告沒收，併予明。
據上論斷，應依刑事訴訟法第二百九十九條第一項前段，毒品危害防制條例第十條第
一項、第二項、第十八條第一項前段、第二十三條第二項前段，刑法第十一條前段，
第五十六條、第四十七條、第五十一條第五款，判決如主文。
本案經檢察官魏雯祈到庭執行職務。
中      華      民      國    九十      年     十二     月     十七     日
                                      臺灣桃園地方法院刑事第六庭
                                          法  官    游  紅  桃
右正本證明與原本無異。
如不服本判決，應於判決送達後十日內向本院提出上訴狀 (應附繕本)，上訴於臺灣
高等法院。
                                          書記官    王  元  宏
中      華      民      國    九十      年     十二     月     十九     日
附論罪科刑依據之法條：
毒品危害防制條例第十條
施用第一級毒品者，處六月以上五年以下有期徒刑。
施用第二級毒品者，處三年以下有期徒刑。


司法院資訊處製作；財團法人民間司法改革基金會備份。
